臺灣臺北地方法院民事判決　九十一年度訴字第二五○○號
　　原　　　告　中國信託商業銀行股份有限公司
　　法定代理人　丁○○
　　訴訟代理人　乙○○
　　　　　　　　戊○○
　　　　　　　　送達代收人　丙.
　　被　　　告　己○○
　　　　　　　　甲○○
右當事人間請求清償借款等事件，本院判決如左：
    主    文
原告之訴駁回。
訴訟費用由原告負擔。
    事    實
甲、原告方面：
一、聲明：被告應連帶給付原告新台幣陸拾肆萬元，及自民國九十一年二月七日起至
    清償日止，按年息百分之十八計算之利息，並自九十一年三月八日起至清償日止
    ，其逾期在六個月以內者，按上開利率百分之十，逾期六個月以上者，其超過六
    個月部分，按上開利率百分之二十計付違約金。
二、陳述：被告己○○於九十一年二月六日以被告甲○○為連帶借款人向原告借款新
    台幣（下同）六十四萬元，約定自九十一年二月六日起至九十五年二月六日止，
    按月分期清償本息，利息按年息百分之十八採固定利率計算，逾期清償本金或利
    息在六個月以內者，按上開利率百分之十，超過六個月者，按上開利率百分之二
    十計付違約金，且債務即視為全部到期，詎被告僅繳納本息至九十一年二月六日
    ，即未再依約履行，屢向被告催討，均置之不理，為此爰依消費借貸契約之法律
    關係起訴請求被告連帶給付陸拾肆萬元，及自九十一年二月七日起至清償日止，
    按年息百分之十八計算之利息，並自九十一年三月八日起至清償日止，其逾期在
    六個月以內者，按上開利率百分之十，逾期六個月以上者，其超過六個月部分，
    按上開利率百分之二十計付違約金。
三、證據：提出本票、約定書、印鑑卡、確認存款約定書、繳款歷史交易查詢各一件
    為證，並聲請鑑定被告二人之筆跡是否與本票上所為者相同。
乙、被告方面：
一、聲明：如主文第一項所示。
二、陳述：
    被告甲○○、己○○同稱：其未辦理本件借款，其身分證曾為他人冒用辦理汽車
    貸款，本件本票上面之簽名、印章並非其所為，亦未向原告借款六十四萬元。
三、證據：提出身分證二張、簽帳單十四紙、人身保險單一件、家庭聯絡簿一本。
    理    由
甲、程序方面：
    兩造業於約定書第十三條約定，合意以本院為第一審管轄法院，是本院自有管轄
    權，合先敘明。
乙、得心證之理由：
一、原告主張被告己○○於九十一年二月六日以被告甲○○為連帶借款人向原告借款
    六十四萬元，約定自九十一年二月六日起至九十五年二月六日止，按月分期清償
    本息，利息按年息百分之十八採固定利率計算，逾期清償本金或利息在六個月以
    內者，按上開利率百分之十，超過六個月者，按上開利率百分之二十計付違約金
    ，且債務即視為全部到期，詎被告僅繳納本息至九十一年二月六日，即未再依約
    履行之事實，固據其提出本票、約定書、繳款歷史交易查詢各一件為證，惟為被
    告否認，被告並以前開情詞置辯。
二、按條當事人主張有利於己之事實者，就其事實有舉證之責任。但法律別有規定，
    或依其情形顯失公平者，不在此限。民訴訟法第二百七十七條定有明文。經查，
    本院依原告聲請將原告提出之本票、約定書、印鑑卡、確認存款約定書及當庭命
    被告書寫之姓名文字送請內政部警政署刑事警察局以特徵比對法、重疊比對法鑑
    驗後，認被告二人親寫之筆跡（庭寫姓名與簽帳單）與本票上所為者不相符；印
    鑑卡上之印文與約定書上之印文亦不相同，此有內政部警政署刑事警察局九十一
    年九月三十日刑鑑字第０九一０二六二九六０號鑑驗通知書暨筆跡鑑驗說明、印
    文鑑驗說明在卷可稽。而將前開本票上之簽名與被告提出之人身保險單與家庭聯
    絡簿上之被告簽名當庭勘驗，以肉眼觀之互相比對，二者在字型、筆劃、走勢方
    面亦明顯不同，此有本院九十一年十月二十四日勘驗筆錄在卷可稽。原告對前述
    鑑定及勘驗筆跡之結果既均不爭執，復未能舉其他事證以證明本件借款約定書及
    本票係被告二人親為，是原告主張被告二人有為本件借款之行為云云，因未舉證
    證明，即無足採信。
三、綜上，本件被告既未向原告辦理借款業如前述，則兩造間並未成立借貸契約關係
    。從而，原告依消費借貸契約關係請求被告連帶給付陸拾肆萬元，及自九十一年
    二月七日起至清償日止，按年息百分之十八計算之利息，並自九十一年三月八日
    起至清償日止，其逾期在六個月以內者，按上開利率百分之十，逾期六個月以上
    者，其超過六個月部分，按上開利率百分之二十計付違約金，即屬無據，不應准
    許。
丙、結論：
    本件原告之訴為無理由，依民事訴訟法第三百八十五條第一項前段、第七十八條
    ，判決如主文。
中　　　華　　　民　　　國　　九十一　　年　　 十一　　 月　　 十四　　 日
　　　　　　　　　　　　　　　　　　　　民事第三庭法 　　 官　林振芳
右為正本係照原本作成
如對本判決上訴，須於判決送達後廿日內向本院提出上訴狀
中　　　華　　　民　　　國　　九十一　　年　　 十一　　 月　　 十八　　 日
　　　　　　　　　　　　　　　　　　　　　　　　　法院書記官　葛映嵐
